臺灣板橋地方法院刑事判決　　　　　　　94年度易字第1149號
公　訴　人　臺灣板橋地方法院檢察署檢察官
被　　　告　甲○○
　　　　　　　　　　(現羈押於臺灣臺北看守所)
上列被告因家庭暴力傷害等案件，經檢察官提起公訴（九十四年
度偵字第一三六六八號），被告就被訴事實為有罪陳述，本院合
議庭裁定適用簡式審判程序，判決如下：
    主  文
甲○○連續傷害直系血親尊親屬之身體，累犯，處有期徒刑捌月
；又以加害生命、財產之事，恐嚇他人致生危害於安全，累犯，
處有期徒刑月。應執行有期徒刑拾月。
    事  實
一、甲○○係乙○○之子，屬直系血親，二人間具有家庭暴力防
    治法第三條第三款所定之家庭成員關係。甲○○曾於民國九
    十年六月間因妨害自由案件，經本院判處有期徒刑四月確定
    ，又於九十年十月間因傷害案件，經臺灣高等法院判處有期
    徒刑八月確定，經定其應執行刑為有期徒刑十月，執行至九
    十二年一月一日縮短刑期假釋出監，於同年三月二日假釋期
    滿執行完畢。甲○○常因子女之教養問題與乙○○發生爭執
    ，於九十四年七月十三日下午十時許，在臺北縣泰山鄉○○
    街十七之二號之住處，因甲○○以打罵之方式管教其子，遭
    乙○○阻擋，竟基於傷害之概括犯意，將乙○○推倒而撞及
    門檻，致乙○○受有上背部條狀擦傷之傷害；復於同年八月
    九日下午十一時二十分許，再因管教子女之問題發生爭執，
    詎甲○○承前傷害犯意及恐嚇之犯意，出言恫稱：要打死乙
    ○○及放火燒房子等語，使乙○○心生恐懼，並持木椅、電
    風扇毆打乙○○頭部，致乙○○受有頭部三處撕裂傷及左耳
    下撕裂傷等傷害。
二、案經乙○○訴由臺北縣政府警察局新莊分局移送臺灣板橋地
    方法院檢察署檢察官偵查起訴，本院適用簡式審判程序審理
    。
    理  由
一、訊據被告甲○○對於上揭傷害、恐嚇危害安全等犯行均坦承
    不諱，核與告訴人乙○○於警詢、偵查中之指述相符合，並
    有證人即被告之弟廖仁定於警詢、偵查中之證詞可按，復有
    卷附陳獻宗診所診斷證明、新泰綜合醫院甲種診斷證明書各
    一紙足稽。被告自白與事實相符，事證明確，犯行堪以認定
    ，應依法論科。
二、核被告傷害其父親所為，係犯刑法第二百七十七條第一項之
    傷害罪，其對直系血親尊親屬犯傷害罪，應依刑法第二百八
    十條規定加重其刑；又出言以加害生命、財產之事恫嚇告訴
    人，係犯刑法第三百零五條之恐嚇危害安全罪。被告先後二
    次傷害犯行，時間緊接，方法相同，觸犯構成要件相同之罪
    名，顯係基於概括犯意為之，為連續犯，依刑法第五十六條
    之規定，以一罪論，並加重其刑，且遞加重之。被告恐嚇及
    傷害犯行，犯意各別，行為互殊，而觸犯構成要件不同之罪
    名，應序分論併罰。被告於九十年六月間因妨害自由案件，
    經本院判處有期徒刑四月確定，又於九十年十月間因傷害案
    件，經臺灣高等法院判處有期徒刑八月確定，經定其應執行
    刑為有期徒刑十月，執行至九十二年一月一日縮短刑期假釋
    出監，於同年三月二日假釋期滿執行完畢，此有臺灣高等法
    院被告前案紀錄表在卷足考，於五年以內再犯本件最重本刑
    為有期徒刑以上之罪，為累犯，應依刑法第四十七條之規定
    加重其刑，並遞加重之。爰審酌被告身為人子，不思孝道，
    僅因教育子女之細故，引發不悅進而與其父發生衝突，不思
    循理性途徑解決，竟對老父暴力相向，大逆不道，徒使告訴
    人蒙受身心傷害，與其犯罪手段、告訴人所受傷害程度及被
    告犯後已經坦承犯行、態度尚稱良好等一切情狀，量處如主
    文所示之刑，並定其應執行刑。末按，被告上揭住處，係其
    父所有，屋內之木椅、電扇等物，雖係供被告犯罪所用之物
    ，惟非被告所有，係被告隨手持起使用，自不能予以沒收，
    附此敘明。
據上論斷，依刑事訴訟法第二百七十三條之一第一項、第二百九
十九條第一項前段，刑法第五十六條、第二百七十七條第一項、
第三百零五條、第二百八十條、第四十七條、第五十一條第五款
，罰金罰鍰提高標準條例第一項前段，判決如主文。
本案經檢察官朱立豪到庭執行職務。
中　　華　　民　　國　　94　　年　　12　　月　　23　　日
                 臺灣板橋地方法院刑事第十七庭
                           法　官  王綽光
以上正本證明與原本無異
如不服本判決應於送達後10日內向本院提出上訴狀
                           書記官　林貴卿
中　　華　　民　　國　　94　　年　　12　　月　　26　　日
附錄本案所犯法條全文
中華民國刑法第二百七十七條
(普通傷害罪)
傷害人之身體或健康者，處三年以下有期徒刑、拘役或一千元以
下罰金。犯前項之罪因而致人於死者，處無期徒刑或七年以上有
期徒刑；致重傷者，處三年以上十年以下有期徒刑。
中華民國刑法第三百零五條
(恐嚇危害安全罪)
以加害生命、身體、自由、名譽、財產之事，恐嚇他人致生危害
於安全者，處二年以下有期徒刑、拘役或三百元以下罰金。
